臺中高等行政法院裁定　　　　　　　　　　　　　　　九十年度訴字第一六四二號
　　　　　　　　　　　　　　　.
　　原　　　告　宇達營造有限公司
　　代　表　人　甲○○
　　原　　　告　孝蓉營造有限公司
　　代　表　人　乙○○○
　　共　　　同
　　訴訟代理人　謝萬生律師
　　被　　　告　南投縣稅捐稽徵處
　　代　表　人　丙○○處長）.
　　訴訟代理人　戊○○
　　訴訟代理人　丁○○
右當事人間因營業稅事件，原告等不服財政部中華民國九十年四月十二日台財訴字第
○九○一三五一五一七號再訴願決定，提起行政訴訟。本院裁定如左︰
　　主  文
原告之訴駁回。
訴訟費用由原告負擔。
　　理  由
一、按原告之訴起訴不合程式或不備其他要件者，行政法院應以裁定駁回之，行政訴
    訟法第一百零七條第一項第十款定有明文。又訴願人以外之利害關係人，認為第
    一項訴願決定，損害其權利或法律上之利益者，得向高等行政法院提起撤銷訴訟
    ，同法第四條第三項亦有明定，是訴願人以外之第三人提起撤銷訴訟，以對訴願
    決定有利害關係為限始得提起自明。
二、本件原告起訴意旨略以：(一)被告以訴外人張常雄未依法辦理營業登記，於民國（
    下同）八十一年至八十五年間承包原告等得標之集集鎮道路工程、竹山鎮排水工
    程、拔馬坑幹線排水改善工程、崎腳排水幹線改善工程等二十六件工程，逃漏銷
    售額新台幣（下同）一億二千八百二十五萬八千九百十元（含稅），營業稅額六
    百十萬零七千五百六十七元，違反營業稅法第二十八條規定。又購進貨物六千九
    百六十五萬五千三百七十元（未含稅），未依法取得憑證，違反稅捐稽徵機關管
    理營利事業會計帳簿憑證辦法第二十一條規定，案經法務部調查局南投縣調查站
    查獲，移由被告審理違章成立，依營業稅法第五十一條第一款規定追繳營業稅六
    百十萬零七千五百六十七元，並按所漏稅額處三倍罰鍰計一千八百三十二萬二千
    七百元（計至百元），另依稅捐稽徵法第四十四條規定就未依規定取得憑證之總
    額處百分之五罰鍰計三百四十八萬二千七百六十八元。張常雄不服，申請復查結
    果，被告重行核定其逃漏銷售額為一億二千一百五十五萬七千五百十元，追繳營
    業稅五百七十八萬八千四百五十三元，並按所漏稅額三倍罰鍰計一千七百三十六
    萬五千三百元（計至百元），另原處分依稅捐稽徵法第四十四條規定就未依規定
    取得憑證之總額處罰鍰三百四十八萬二千七百六十八元部分，予以撤銷。張常雄
    仍不服，遞經訴願及再訴願程序均遭決定駁回。(二)訴外人張常雄僅受僱擔任原告
    等公司之工地負責人，此有政府機關委建工程開工時呈報政府機關之委託書及該
    工程竣工時之報告書可稽，是張常雄僅為原告等之履行輔助人而已，並非系爭工
    程之營業主體。被告僅因工作紀錄簿載有自然人之姓名，及原告孝蓉營造有限公
    司代表人乙○○○於調查站中非自由意思情況下所為「宇達、考蓉：：：所承包
    之工程交予各該下包人員承作時，我先扣除工程款之一成，作為繳納營業稅、技
    師費等相關費用，九成作為工程費用：：：」之供述，率即認為原告等公司有將
    得標工程百分之九十交由張常雄承包工作，從而認為張常雄逃漏銷售額，而予追
    繳營業稅並處罰鍰。對於原告等部分，被告則認為原告孝蓉營造有限公司涉嫌未
    依法取得憑證，而取得非實際交易對象所開立之統一發票，金額計十五億二千二
    百五十六萬五千零四元（含稅）作為進項憑證，申報扣抵銷項稅額七千二百五十
    萬三千零九十五元，核定追繳營業稅七千二百五十萬三千零九十五元，並就未取
    得憑證之總額處百分之五罰鍰，計一億零八百四十七萬零二百九十三元。對於另
    一原告宇達營造有限公司，被告亦認為涉嫌未依法取得憑證，而取得非實際交易
    對象所開立之統一發票，金額計十六億八千零八十一萬七千四百二十三元（含稅
    ），作為進項憑證，申報扣抵銷項稅額八千零三萬八千九百二十五元，並依稅捐
    稽徵法第四十四條規定就未依規定取得憑證之總額處百分之五罰鍰，計一億一千
    六百九十八萬三千零二十八元，故上開撤銷訴訟與原告等確有極大之利害關係。
    (三)被告主要以「原告等公司以得標價之九成交由下包業者張常雄承作」為由，從
    而認為張常雄屬包工包料之包作業者，並據此指稱原告所提出之購料證及出售商
    行所開立與原告之統一發票為屬非實際交易對象所開立之發票云云。惟系爭工程
    祗有一處，原告公司憑購物證向出售商行購買材料所取得之統一發票，依財政部
    七十一年三月四日台財稅字第三一四一八號函及行政法院七十五年判字第一四四
    七號及六十一年判字第三九七號判決所示，原告等所取得之發票顯係直接交易對
    象所開立者，非所謂：「非直接交易對象所開立者」，要無疑義。另依行政法院
    八十六年二○四八號判決指出，按司法院釋字第三三七號解釋文及營業稅法第五
    十一條的規定，須企業有虛報進項稅額，才可補稅再加處罰鍰，企業取得非實際
    交易對象的發票，縱開立發票者為虛設的公司行號，只要這家虛設行號有申報營
    業稅的事實，則企業以這家虛設行號的發票作為進項憑證，並無虛報進項稅額的
    情形，即無逃漏稅行為，稅捐機關自不能對企業補稅。因原告等為再訴願人以外
    之利害關係人，不服財政部之再訴願決定，爰依行政訴訟法第一百零六條第一項
    、第四條第三項規定提起本訴，求為判決撤銷再訴願決定、訴願決定及原處分。
三、經查原告等所請求撤銷之行政處分，係被告對第三人張常雄追繳營業稅並處罰鍰
    之處分，該營業稅及罰鍰均應由張常雄繳納，尚難認該處分損害原告等之權利或
    法律上利益。又原告等主張張常雄係受僱擔任其公司之工地負責人，與原處分及
    一再訴願決定認為張常雄係向原告等承包工程固有不同，惟原處分及一再訴願決
    定對此事實之認定並無拘束行政法院之效力，原告等仍得於其受裁處追繳營業稅
    及罰鍰案件於提起行政訴訟時有所主張，是原告等之權利或法律上利益亦未因該
    處分而受損害，原告等難認係因原處分致損害其權利或法律上利益之利害關係人
    ，其遽提起本件撤銷訴訟，顯不具訴權要件，應予駁回。原告其餘之主張已無審
    究必要，併予敘明。
四、依行政訴訟法第一百零七條第一項第十款、第一百零四條、民事訴訟法第九十五
    條、第八十五條第一項前段、第七十八條裁定如主文。
中　　華　　民　　國　　九十一　　　年　　　四　　　　月　　　十六　　　日
                 臺 中 高 等 行 政 法 院   第 二 庭
                                審 判 長 法      官　王  德  麟
                                         法      官　林　秋　華
                                         法      官　許  武  峰
右正本證明與原本無異。
如不服本裁定，應於裁定送達後十日內以書狀敘明理由，經本院向最高行政法院提起
抗告（須依對造人數附具繕本）；並應預繳送達用雙掛號郵票拾份（每份三十四元）
。
中　　華　　民　　國　　九十一　　　年　　　四　　　　月　　　十七　　　日
　　　　　　　　　　　　　　　　　　　　 法院書記官　邱  吉  雄
